臺灣士林地方法院民事裁定
111年度抗字第263號
抗  告  人  黃琳琇  
相  對  人  合迪股份有限公司
法定代理人  陳鳳龍  
上列當事人間因本票裁定事件，抗告人對於中華民國111年9月15
日本院111年度司票字第14313號裁定提起抗告，本院裁定如下：
    主  文
抗告駁回。
抗告費用新臺幣壹仟元由抗告人負擔。
    理  由
一、按執票人向本票發票人行使追索權時，得聲請法院裁定後強
    制執行。在票據上簽名者，依票上所載文義負責。票據法第
    123條定有明文。次按本票執票人依上開法條之規定，聲請
    法院裁定許可對發票人強制執行，係屬非訟事件程序，法院
    僅就形式上審查得否准許強制執行，此項裁定並無確定實體
    上法律關係存否之效力，如發票人就票據債務之存否有爭執
    時，應由發票人提起確認之訴，以資解決。再本票執票人依
    票據法第123條規定向本票發票人行使追索權，聲請法院裁
    定准予強制執行，係屬非訟事件，對於此項聲請所為裁定，
    僅依非訟事件程序，就本票形式上之要件是否具備予以審查
    為已足。又抗告，除本編別有規定外，準用第三編第一章之
    規定，又第二審法院認為上訴為無理由者，應為駁回之判決
    ，民事訴訟法第495條之1第1項、第449條第1項分別定有明
    文；該等規定，依非訟事件法第46條規定，於非訟事件之抗
    告準用之。
二、本件相對人主張其執有抗告人於民國110年10月18日所簽發
    之票面金額新臺幣(下同)60萬元、到期日111年7月19日之本
    票1紙(下稱系爭本票)，並免除作成拒絕證書。詎經屆期提
    示後，尚有票款本金56萬9,400元及利息未獲清償等情，業
    據其提出系爭本票1紙為證(見原審卷第10頁)，則原裁定准
    予就系爭本票面額其中56萬9,400元，及自111年7月19日起
    至清償日止，按週年利率百之16計算之利息部分為強制執行
    ，於法並無不合。
三、抗告意旨略以：伊雖有心要還錢，但到第9期，伊已沒有辦
    法繼續清償，伊尚有其他貸款及日常開銷需支付，若要正常
    繳款需6萬5,000元，而伊現在之工作月收入僅2萬9,000元，
    伊在慢慢找兼職工作，請求能不能分期1個月繳1,000元或2,
    000元等語。惟查，抗告人上開陳述及請求於其能力範圍內
    清償債務，於法無據，自不足採，仍應為許可強制執行之裁
    定。從而，原裁定以系爭本票自形式上審查，已可認係有效
    票據，依票據法第123條規定准予強制執行，於法並無違誤
    。抗告人仍執前揭情詞指摘原裁定不當，求予廢棄，為無理
    由，應予駁回。
四、據上論結，本件抗告為無理由，爰裁定如主文。 
中　　華　　民　　國　　111 　年　　10　　月　　25　　日
                  民事第一庭
　　　　　　　　　　　　　　法　官  陳月雯
以上正本係照原本作成。
本裁定不得抗告。
中　　華　　民　　國　　111 　年　　10　　月　　25　　日
                            書記官　李佩諭